【裁判字號】    97,裁,3498
【裁判日期】    970710
【裁判案由】    營業稅罰鍰
【裁判全文】
最  高  行  政  法  院  裁  定
                                      97年度裁字第3498號
上  訴  人  清發廢棄物清理有限公司
代  表  人  甲○○
被 上訴 人  財政部臺灣省中區國稅局
代  表  人  乙○○
上列當事人間營業稅罰鍰事件，上訴人對於中華民國97年4月15
日臺中高等行政法院97年度訴字第41號判決，提起上訴，本院裁
定如下：
    主  文
上訴駁回。
上訴審訴訟費用由上訴人負擔。
    理  由
一、按對於高等行政法院判決之上訴，非以其違背法令為理由，
    不得為之，行政訴訟法第242條定有明文。依同法第243條第
    1項規定，判決不適用法規或適用不當者，為違背法令；而
    判決有同條第2項所列各款情形之一者，為當然違背法令。
    是當事人對於高等行政法院判決上訴，如依行政訴訟法第24
    3條第1項規定，以高等行政法院判決有不適用法規或適用不
    當為理由時，其上訴狀或理由書應有具體之指摘，並揭示該
    法規之條項或其內容；若係成文法以外之法則，應揭示該法
    則之旨趣；倘為司法院解釋或本院之判例，則應揭示該判解
    之字號或其內容。如以行政訴訟法第243條第2項所列各款情
    形為理由時，其上訴狀或理由書，應揭示合於該條項各款之
    事實。上訴狀或理由書如未依此項方法表明者，即難認為已
    對高等行政法院判決之違背法令有具體之指摘，其上訴自難
    認為合法。
二、上訴人於民國92年7月至10月及同年9月至10月間進貨，涉嫌
    取具虛設行號宣穎實業有限公司及合心興業有限公司開立之
    統一發票銷售額新臺幣（下同）253萬0,400元及207萬8,800
    元，營業稅額13萬8,010元及10萬3,940元，作為進項憑證申
    報扣抵銷項稅額，虛報進項稅額23萬0,460元，經財政部臺
    灣省南區國稅局查獲，通報被上訴人審理結果，核定上訴人
    應補徵營業稅額23萬0,460元，並按所漏稅額處2倍之罰鍰46
    萬0,900元（計至百元止）。上訴人就罰鍰部分不服，循序
    提起本件行政訴訟。案經原審駁回其訴。上訴人對於高等行
    政法院判決上訴，雖以該判決違背法令為由，惟核其上訴理
    由狀所載內容，無非重述其在原審行政訴訟起訴狀之理由，
    或係以其一己對法律規定之誤解，任意指摘原審駁斥其主張
    之理由為不當，而未具體表明原判決所適用之法規確有如何
    違背法令之處，或有如何違背司法院解釋及本院判例，及有
    如何合於行政訴訟法第243條第2項所列各款之情形，難認為
    已對原判決之違背法令有具體之指摘。依首揭說明，其上訴
    自不合法，應予駁回。
三、據上論結，本件上訴為不合法，依行政訴訟法第249條第1項
    前段、第104條、民事訴訟法第95條、第78條，裁定如主文
    。
中    華    民    國    97    年    7     月    10    日
                    最高行政法院第二庭
                        審判長法官  高  啟  燦
                              法官  劉  介  中
                              法官  黃  合  文
                              法官  廖  宏  明
                              法官  楊  惠  欽
以  上  正  本  證  明  與  原  本  無  異
中    華    民    國    97    年    7     月    10    日
                              書記官  彭  秀  玲


司法院資訊處製作；財團法人民間司法改革基金會備份。
